臺灣新竹地方法院刑事判決　　　　　　　 94年度易字第370號
公　訴　人　臺灣新竹地方法院檢察署檢察官
被　　　告　戊○○
　　　　　　　　　　巷70弄4.
　　　　　　　　　　（現另案在臺灣新竹監獄新竹分監執行中
上列被告因竊盜等案件，經檢察官提起公訴（九十四年度偵字第
九八四號）及併案審理（九十四年度偵字第二四二二號、九十四
年度速偵字第一四七六號），本院合議庭裁定進行簡式審判程序
，並判決如下：
    主  文
戊○○故買贓物，累犯，處有期徒刑參月；又連續攜帶兇器竊盜
，累犯，處有期徒刑壹年貳月，扣案之螺絲起子壹支，沒收。應
執行有期徒刑壹年肆月，扣案之螺絲起子壹支，沒收。
    事  實
一、戊○○前有多次竊盜、違反麻醉藥品管理條例等前科，最近
    於民國八十八年間因竊盜案件，經本院以八十八年度易字第
    四七七號、臺灣高等法院以八十九年度上易字第一一六號判
    決判處有期徒刑一年二月確定；復因違反毒品危害防制條例
    案件，經本院以八十八年度竹簡字第三三一號判決判處有期
    徒刑五月確定；上開二罪經臺灣高等法院以八十九年度聲字
    第八九○號裁定定應執行刑為有期徒刑一年四月確定；又於
    八十九年間因違反毒品危害防制條例案件，經本院以八十九
    年度竹簡字第六一二號判決判處有期徒刑六月確定，上開各
    罪經接續執行，於九十一年四月十八日縮短刑期假釋，於同
    年八月二十一日假釋期滿未經撤銷以已執行完畢論。
二、詎戊○○仍不知悔改，明知真實姓名年籍不詳綽號「阿成」
    之成年男子於九十四年二月四日下午四時許，在新竹縣湖口
    鄉某不詳地點廢鐵場附近所交付之鐵軌十四條，係來源不明
    之贓物（按該鐵軌係丁○○所有，原置於新竹縣湖口鄉○○
    村○○○○○道附近，於九十四年二月六日晚上某時許發現
    遭竊），竟仍基於故買贓物之犯意，乃以新台幣（下同）四
    千元之低價向該綽號「阿成」男子購買，而當場予以收受後
    ，將上開鐵軌放置在新竹縣湖口鄉○○路、大勇路口。
三、戊○○另基於意圖為自己不法所有之概括犯意，連續於：
（一）九十四年二月七日凌晨某時許，因戊○○所駕駛之車號Ｘ
      Ｔ－５０９７號自用小貨車車輪，在上述放置鐵軌地點附
      近陷入泥土堆中，戊○○竟基於上開不法所有之犯意，於
      同日凌晨二時許，在新竹縣泰安鄉○○路四八號附近，見
      己○○所有之車號ＪＵ７－２０８號自用小貨車停在該處
      ，且車鑰匙插在電門上，即徒手打開車門，啟動車輛後竊
      取之，並將該車駛至車號ＸＴ－５０９７號自用小貨車受
      困地點，以該ＪＵ７－２０８號車輛將ＸＴ－５０９７號
      車輛推離受困處後，再以所有之水砂紙將ＪＵ７－２０８
      號車輛車門旁之車號噴漆磨掉（毀損部分未據告訴）。嗣
      因戊○○駕駛ＸＴ－５０９７號車輛載不知情之葉日清至
      上述放置鐵軌之地點切割鐵軌，而於同日上午七時三十分
      許為巡邏員警察覺有異而當場盤查後查獲上情。
（二）九十四年四月二十七日下午四時許，在新竹縣新埔鎮寶石
      橋附近河堤，見乙○○所有之車號Ｈ３－００７５號自用
      小客車停在該處，即徒手以拉出電門電線啟動引擎之方式
      ，而竊得上開車輛，並充作代步工具。嗣於九十四年四月
      二十九日下午二時許，戊○○駕駛上開車輛行經新竹縣新
      埔鎮下寮里一一七線景色天地餐廳前，為警查獲。
（三）九十四年七月二十八日某時許，在新竹縣竹北市縣長公館
      旁停車場內，持其所有客觀上足以危害人生命、身體可供
      兇器使用之螺絲起子一支，將停放在該處、為庚○○所有
      之車號Ｑ８－６５７２號自用小貨車車牌二面拆下而竊取
      之。
（四）九十四年八月十九日上午八時許，在新竹市○○路二七巷
      四三號前，見丙○○所有車號２Ｈ－８７１８號自用小貨
      車停在該處、且鑰匙插在電門上而無人看管之際，即徒手
      以該鑰匙啟動該車輛而竊取之，得手後，並將前開（三）
      所竊得之車牌懸掛在該車輛上，將車號２Ｈ－８７１８號
      之車牌二面丟棄在新竹市東光陸橋下。
（五）九十四年九月二十日上午九時許，在新竹縣竹東鎮○○路
      一四六號前，見甲○○所有車號ＫＹ－９５０１號自用小
      客車停在該處而無人看管，即持上述所有、可供兇器使用
      之之螺絲起子一支，撬開電門啟動該車輛而竊取之。
      嗣經警於九十四年九月二十四日上午十一時十分許，在新
      竹縣新埔鎮○○里○○路○○段三八○巷七十弄四五號前
      為警查獲，並扣得上述戊○○所有之螺絲起子一支。
三、案經新竹縣警察局竹北分局報請臺灣新竹地方法院檢察署檢
    察官偵查起訴暨併案審理。
    理  由
一、本件被告戊○○所犯故買贓物罪、竊盜罪，均非死刑、無期
    徒刑、最輕本刑為三年以上有期徒刑之罪，或高等法院管轄
    第一審之案件，被告於本院準備程序進行中，就被訴事實為
    有罪之陳述，經本院認合於新修正刑事訴訟法第二百七十三
    條之一第一項之規定，裁定進行簡式審判程序，合先敘明。
二、認定犯罪事實所憑之證據及理由：
（一）被告戊○○於警詢、檢察官訊問時、本院準備程序、簡式
      審理程序時，對於有在上開時、地故買贓物、竊盜之行為
      ，均坦白承認。
（二）核與被害人丁○○、己○○、乙○○、庚○○、丙○○、
      甲○○分別於警詢中指述失竊情節相符。
（三）並有螺絲起子一支扣案及上開被害人所出具之贓證物品認
      領保管收據六紙、新竹縣、市警察局車輛協尋車牌遺失電
      腦輸入單五紙、車輛竊盜、車牌失竊資料個別查詢報表查
      詢車輛認可資料三紙、查獲及上開扣案物照片二十九紙在
      卷足憑。核被告之自白應認與事實相符，被告犯行堪予認
      定，應依法論科。
三、論罪科刑之理由：
（一）按攜帶兇器竊盜，祇須行竊時攜帶具有危險性之兇器為已
      足，並不以攜帶之初有行兇之意圖為必要；又無論上訴人
      等主觀上是否旨在行兇抑僅便利行竊，然在客觀上顯具有
      行兇之危險性，自屬兇器之一種，其攜帶而犯竊盜罪，應
      成立刑法第三百二十一條第一項第三款之攜帶兇器竊盜罪
      ；最高法院分別著有六十二年度台上字第二四八九號及七
      十年度台上字第一六一三號判例可資參照。經查，被告持
      以竊取被害人庚○○、甲○○所有之上述財物時，所攜帶
      之螺絲起子一支，係鐵製品，質地堅硬，在客觀上顯具有
      行兇之危險性，依照前揭判例之意旨，堪認應屬刑法第三
      百二十一條第一項第三款之「兇器」無訛。
（二）核被告事實欄二所為，係犯刑法第三百四十九條第二項故
      買贓物罪；事實欄三（一）（二）（四）所為，係犯刑法
      第三百二十條第一項竊盜罪；事實欄三（三）（五）所為
      ，係犯刑法第三百二十一條第一項第三款之攜帶兇器竊盜
      罪。
（三）被告先後五次竊盜犯行，時間緊接，所犯基本構成要件相
      同，顯係基於概括犯意為之，為連續犯，應依刑法第五十
      六條之規定，論以情節較重之連續攜帶兇器竊盜一罪，並
      加重其刑。
（四）被告事實欄三（二）至（五）之犯行雖未據起訴，然與本
      案起訴部分即事實欄三（一）部分有連續犯之裁判上一罪
      關係，已如前述，本院自應予以審理。
（五）被告所犯上開故買贓物罪、連續攜帶兇器竊盜罪二罪間，
      犯意個別，行為互殊，應於分論併罰。
（六）查被告前因竊盜案件，經本院判處有期徒刑一年二月確定
      ；復因違反毒品危害防制條例案件，經本院判處有期徒刑
      五月確定；上開二罪經定應執行刑為有期徒刑一年四月確
      定；又因違反毒品危害防制條例案件，經本院判處有期徒
      刑六月確定，上開各罪經接續執行，於九十一年四月十八
      日縮短刑期假釋，於同年八月二十一日假釋期滿未經撤銷
      以已執行完畢論等情，有臺灣高等法院被告全國前案紀錄
      表一件在卷足參，其於受有期徒刑執行完畢後五年內，再
      犯本件有期徒刑以上刑之罪，為累犯，應依法加重其刑，
      並就所犯連續攜帶兇器竊盜罪部分遞加重之。
（七）爰審酌被告素行不佳，不思上進，竟起意不勞而獲竊取他
      人財物，故買贓物造成他人財產權受有損害，及行竊次數
      、竊得財物之價值，並其犯罪之動機、目的、手段及犯罪
      後已坦認犯行，態度良好等一切情狀，量處如主文所示之
      刑，併定其應執行之刑。
（八）至扣案之螺絲起子一支，為被告所有，並供被告犯罪所用
      之物，業據被告供承在卷，爰依法宣告沒收之。另扣案之
      水砂紙四張雖為被告所有，然非供被告犯本件故買贓物、
      竊盜罪所用之物，爰不為沒收之宣告，附此敘明。
四、適用法律：
（一）刑事訴訟法第二百七十三條之一第一項、第二百九十九條
      第一項前段。
（二）刑法第五十六條、第三百二十一條第一項第三款、第三百
      四十九條第二項、第四十七條、第五十一條第五款、第三
      十八條第一項第二款。
（三）罰金罰鍰提高標準條例第一條前段。
本院經檢察官傅伊君到庭執行職務。
中　　華　　民　　國　　94　　年　　11　　月　　14　　日
                  刑事第六庭    法　官　魏瑞紅
以上正本證明與原本無異。
如不服本判決，應於送達後十日內向本院提出上訴狀。
中　　華　　民　　國　　94　　年　　11　　月　　14　　日
　　　　　　　　　　　　　　　　書記官　吳月華
附錄論罪科刑法條：
中華民國刑法第321條
犯竊盜罪而有左列情形之一者，處6月以上、5年以下有期徒刑：
三  攜帶兇器而犯之者。
中華民國刑法第349條
收受贓物者，處 3 年以下有期徒刑、拘役或 500 元以下罰金。
搬運、寄藏、故買贓物或為牙保者，處 5 年以下有期徒刑、拘役
或科或併科 1 千元以下罰金。
因贓物變得之財物，以贓物論。
